【裁判字號】    90,易,1350
【裁判日期】    900928
【裁判案由】    竊盜
【裁判全文】
臺灣桃園地方法院刑事判決                          九十年度易字第一三五號
    公  訴  人  臺灣桃園地方法院檢察署檢察官
    被      告  乙○○
右列被告因竊盜案件，經檢察官提起公訴（九十年度偵字第七八五八號），本院判決
如左：
    主      文
乙○○竊盜，處有期徒刑拾月。
    事      實
一、乙○○曾因竊盜案件，於民國七十九年十月八日經本院判決有期徒刑六月，並於
    七十九年十二月二十四日經台灣高等法院駁回上訴確定。嗣經減刑減為有期徒刑
    三月，八十年四月三日執行完畢。又因竊盜案件，於八十二年四月十八日經本院
    判處有期徒刑七月確定，八十二年十二月二十六日執行完畢（不構成累犯）。尚
    不知悔改，復意圖為自己不法之所有，於九十年五月四日晚間八時三十分許，在
    桃園市○○路六十號舊「遠東百貨公司」前，見停放該處屬吳玉雯所有惟交由甲
    ○○使用之ＫＦＱ－三０五號，光陽牌一九九七年份一二四ＣＣ，仍值新台幣（
    下同）三萬元之機車一輛，車鑰二支仍插在置物箱上（公訴人誤載為電門上），
    認有機可趁，隨利用車鑰啟動引擎而竊取該輛機車暨二支車鑰。得手後，充為己
    代步之用。迨同年月九日下午五時五十許，其步行至桃園市○○路二八號前機車
    臨停處拿取其置於置物箱內之衣服時，當場為警查獲。
二、案經桃園縣警察局桃園分局報請台灣桃園地方法院檢察署檢察官偵查起訴。
    理      由
一、訊據被告乙○○，坦承於前開時、地，私擅利用插在機車之車鑰騎走ＫＦＱ－三
    ０五號機車之情不諱，其於警訊且承明：當時是看到置物箱插有鎖匙（二支），
    就拿起鎖匙發動機車竊取該車離去等語無隱，並經被害人甲○○於警訊指述綦詳
    ，復有贓物領據一紙、車輛竊盜、車牌失竊資料個別查詢報表－查詢認可資料一
    份在卷可憑。至其雖辯稱僅係圖一時之便利而騎用該車，原擬歸還云云。第查，
    被告係於同年月九日下午五時五十許，在桃園市○○路二八號前為警查獲，該處
    為其任職之公司附近，當時其拿取置於置物箱內之衣服等情，除據被告承明在卷
    外，亦經證人即查獲被告之員警呂永男於偵查中述明。倘被告果有歸還之意，理
    應迅即將車騎回原處或俟機停放在警所附近，俾利失主尋查找回，惟其未為此舉
    ，竟反而騎往上班地點近旁停放，顯見係車隨人行，抑且，迄為警查獲時止並已
    留用該車長達五日之久，不寧唯是，被告且係始終持有該輛機車之車鑰，此據其
    於本院審理時承明，更將自有之衣物置於機車置物箱內，凡此各端，在在具徵被
    告要無歸還之心，卻係意欲長期將該車納入己力支配之下而加以使用之情，狀至
    灼然，自係居於所有人之地位以處置該車而具有為自己不法所有之意圖甚明。其
    辯稱原擬歸還云云，明顯不實，核屬卸責之詞，不足採信。綜述，本件事證已明
    ，被告犯行洵堪認定，應依法論科。
二、核被告所為，係犯刑法第三百二十條第一項之竊盜罪。其竊得車鑰二支部分雖未
    據公訴人起訴，惟此與公訴人已起訴且經本院論罪之竊取機車一輛部分，在法律
    評價上係屬不可分割之單純一罪單一事實關係，自為起訴效力所及，本院得併予
    審判。被告並曾有如事實欄所載之犯罪科刑執行情形，有台灣高等法院被告全國
    前案紀錄表一份在卷可按。其前科紀錄於本件雖不構成累犯，惟猶可據而查其素
    行之良窳。爰審酌被告犯罪動機、目的、手段、竊取財物之價值、犯行所生危害
    ，已曾二度因竊行受罪刑之科處暨執行，詎未能記取教訓，謹守本份，徹改前愆
    ，竟萌故態，復貪圖非份之財再犯本件竊盜罪，惡性甚重及其犯後態度等情狀，
    量處如主文所示之刑。
據上論斷，應依刑事訴訟法第二百九十九條第一項前段，刑法第三百二十條第一項，
罰金罰鍰提高標準條例第一條前段，判決如主文。
本案經檢察官王以文到庭執行職務。
中      華      民      國    九十      年      九      月    二十八    日
                              臺灣桃園地方法院刑事第三庭
                                  法  官  蔡榮澤
右正本證明與原本無異。
如不服本判決，應於判決送達後十日內向本院提出上訴狀( 應附繕本 )，上訴於
臺灣高等法院。
                                    書記官   劉德壽
中        華        民        國   九十   年   十   月    三    日
附本件論罪科刑依據之法條：
刑法第三百二十條第一項
意圖為自己或第三人不法之所有，而竊取他人之動產者，為竊盜罪，處五年以下有期
徒刑、拘役或五百元以下罰金。


司法院資訊處製作；財團法人民間司法改革基金會備份。
